Minutes et répertoires du notaire Jean II MORIN, 4 juillet 1730 - 5 juillet 1757 (étude XIII)
Archives nationales
- Minutes de Jean II MORIN, 4 juillet 1730 - 3 juillet 1757; MC/ET/XIII/239 - MC/ET/XIII/304
  - Minutes. 1740, janvier - 1740, avril, janvier 1740 - avril 1740; MC/ET/XIII/266
    - Comparution des héritiers de Jean-Rémy Dutour, peintre, dont Nicolas Simon Dutour, peintre ordinaire des Ordres du roi, demeurant rue de la Tissanderie devant Jacques Lepas Dubuisson, architecte, demeurant à Paris., 22 février 1740; MC/ET/XIII/266
      comparution; Tixeranderie (rue de la); Dutour, Jean Rémi; Dutour, Nicolas Simon; Lepas-Dubuisson, Jacques; architecte; peintre; peintre
    - Dutour (Louis Jérôme), peintre, rue Saint-Martin § Comparution, 22 février 1740; MC/ET/XIII/266
      comparution; Dutour, Louis Jérôme
    - Dutour (Jean Rémi), peintre, à Paris § Comparution des héritiers de .., 22 février 1740; MC/ET/XIII/266
      comparution; Dutour, Jean Rémi
    - Dutour (Charles), peintre, rue de la Pelleterie § Comparution, 22 février 1740; MC/ET/XIII/266
      comparution; Dutour, Charles
    - Guesdon (Jean Louis) maître brodeur rue Saint Louis § Partage, 27 février 1740; MC/ET/XIII/266
      partage; Guesdon, Jean Louis
    - Laubard (Silvain) maçon rue du Vieux Colombier § Mainlevée, 27 février 1740; MC/ET/XIII/266
      Laubard, Silvain
    - Coutellay (Anne) maître brodeur rue Saint Martin § Partage, 27 février 1740; MC/ET/XIII/266
      partage; Coutellay, Anne
    - Guesdon (Jean Louis) maître brodeur rue Saint-Denis § Partage, 6 mars 1740; MC/ET/XIII/266
    - Inventaire après décès de Pierre Clairambault, généalogiste du roi, rue Saint-Germain-l'Auxerrois (avec état des manuscrits de son cabinet)., 11 mars 1740; MC/ET/XIII/266
      inventaire après décès; Saint-Germain-l'Auxerrois (rue); Clairambault, Pierre
    - Constitution perpétuelle concernant Jacques Hardouin Mansart, architecte du roi et de son Académie, demeurant à Paris., 23 mars 1740; MC/ET/XIII/266
      constitution de rente; Hardouin-Mansart de Sagonne, Jacques (1703?-1776); architecte; architecte
    - Husson (Nicolas) marchand faïencier à Rheims § quittance, 23 mars 1740; MC/ET/XIII/266
      quittance; Husson, Nicolas
    - Décharge d'exécution testamentaire de la succession de Jules Degoullon, sculpteur du roi, demeurant rue de Bourbon, par Jacques Varignon, architecte du roi, demeurant rue Saint-Honoré.., 24 mars 1740; MC/ET/XIII/266
      décharge; Bourbon (rue de); Saint-Honoré (rue); Degoullons, Jules (16..-17..); Varignon, Jacques (16..-1730); architecte; sculpteur
    - Morin (Sébastien) marchand coffretier rue de la Barillerie § Partage et liquidation, 5 avril 1740; MC/ET/XIII/266
      partage; Morin, Sébastien
    - Balagny (Pierre Gérard) peintre rue Montmartre § renonciation, 30 avril 1740; MC/ET/XIII/266
      Balagny, Pierre Gérard
  - Minutes. 1740, mai - 1740, août, mai 1740 - août 1740; MC/ET/XIII/267
    - Levert (Jean) maître brodeur rue Saint Denis § Inventaire après décès de la femme de .., 22 juin 1740; MC/ET/XIII/267
      inventaire; Levert, Jean
    - Constitution de rente par Jean-François Labbé, inspecteur architecte des bâtiments du roi, demeurant au Vieux-Louvre, à la veuve de Jacques-Alexandre Le Goupil, sculpteur ordinaire du roi, avec quittance à la suite de la minute., 25 juin 1740; MC/ET/XIII/267
      constitution de rente; Louvre (palais du); Labbé, Jean François; Le Goupil, Jacques Alexandre; architecte; inspecteur (Ancien Régime); sculpteur
    - David (Jean) maître menuisier rue Neuve Saint-Etienne § dépôt de pièces, 17 juillet 1740; MC/ET/XIII/267
      David, Jean
    - Corniquet (François) maître brodeur rue Beauregard § Mariage de la fille de .., 14 août 1740; MC/ET/XIII/267
      contrat de mariage; Corniquet, François
    - Levert (Jean) maître brodeur rue Saint-Denis § Mariage de .., 14 août 1740; MC/ET/XIII/267
      contrat de mariage; Levert, Jean
    - Pestre (Barthélémy) maçon rue de la Madeleine § Vente de quart de maison et Mariage (même date), 25 août 1740; MC/ET/XIII/267
      contrat de mariage; acte de vente; Pestre, Barthélémy; Vente De Quart De Maison Et Mariage, même Date
    - Vente de 12 planches gravées de Jacques Callot, par Claude de Chancey, prêtre, prieur de Sainte-Madelaine de Lyon, demeurant rue Dauphine, paroisse Saint-André-des-Arts, à François-Silvestre Gaulthier, bourgeois de Paris, rue de la Sourdière, paroisse Saint-Roch, et François Faure, négociant, rue du Four Saint-Honoré, paroisse Saint-Eustache.., 26 août 1740; MC/ET/XIII/267
      acte de vente; Dauphine (rue); Four-Saint-Honoré (rue du); Callot, Jacques (1592-1635); Chancey, Claude de; Faure, François; Gaulthier, François silvestre; négociant
  - Minutes. 1740, septembre - 1740, décembre, septembre 1740 - décembre 1740; MC/ET/XIII/268
    - Debauve (Gabriel) maître serrurier rue de Bourbon § Testament de .. et testament de la femme de .., 13 septembre 1740; MC/ET/XIII/268
      testament; Debauve, Gabriel
    - Cuvillier (Gervais) marbrier rue de la Lune § Mainlevée, 15 septembre 1740; MC/ET/XIII/268
      Cuvillier, Gervais
    - Mainlevée concernant François Blondel, architecte du roi, demeurant à Paris., 10 octobre 1740; MC/ET/XIII/268
      mainlevée; Blondel, François; architecte
    - Pitoin (Nicolas) maître maçon entrepreneur de bâtiments rue de la Grande Truanderie § Marché réparations), 10 octobre 1740; MC/ET/XIII/268
      marché; Pitoin, Nicolas
    - Transports concernant Jacques Hardouin Mansart, architecte du roi et de son Académie, demeurant rue de l'Arbre-Sec., 18 octobre 1740; MC/ET/XIII/268
      cession; Arbre-Sec (rue de l'); Hardouin-Mansart de Sagonne, Jacques (1703?-1776); architecte; architecte
    - Pajot (Charles), maître menuisier, grande rue du Faubourg Montmartre § Mariage de .., 18 octobre 1740; MC/ET/XIII/268
      contrat de mariage; Pajot, Charles
    - Lefevre (Pierre) marchand tapissier rue de la Verrerie § bail de meubles par .., 27 octobre 1740; MC/ET/XIII/268
      bail; Lefevre, Pierre
    - Balagny (Pierre Gérard) peintre rue Montmartre § Partage de la succession de Thomas Desprez, marchand de vins, 29 octobre 1740; MC/ET/XIII/268
      partage; Balagny, Pierre Gérard
    - Boignard (François) marchand cartier à Paris § Notoriété du décès de .., 2 novembre 1740; MC/ET/XIII/268
      Boignard, François
    - Le cat (Jacques Remi) marchand Cartier rue des Petits-Champs § Notoriété aux dires de .., 2 novembre 1740; MC/ET/XIII/268
      Le Cat, Jacques Remi
    - Debauve (Mathieu) maître serrurier, rue de Nonains d'Hyères § Inventaire après décès de Gabriel Debauve, maître serrurier, 16 novembre 1740; MC/ET/XIII/268
      inventaire; Debauve, Mathieu
    - Debauve (Gabriel) maître serrurier rue de Bourbon § Inventaire après décès de .., 16 novembre 1740; MC/ET/XIII/268
      inventaire; Debauve, Gabriel
    - Signature de Jacques Verberckt, sculpteur entrepreneur des bâtiments du roi, demeurant au Vieux Louvre, sur l'inventaire après décès de Marie Barbe, femme du sieur Delaistre., 6 décembre 1740; MC/ET/XIII/268
      inventaire après décès; Louvre (palais du); Barbe, Marie; Delaistre (M.); Verberckt, Jacques (1704-1771); chef d'entreprise; sculpteur
    - Didier (Pierre Claude) architecte rue Montmartre § transport à .., 7 décembre 1740; MC/ET/XIII/268
      Didier, Pierre Claude
    - Procuration donné par Jacques Varignon, architecte du roi demeurant rue Saint-Honoré, à Marie Jeanne Bretour, veuve de Jacques Alexandre Le Goupil, sculpteur des bâtiments du roi., 12 décembre 1740; MC/ET/XIII/268
      procuration; Saint-Honoré (rue); Bretour, Marie Jeanne; Varignon, Jacques (16..-1730); architecte; sculpteur
  - Minutes. 1741, janvier - 1741, avril, janvier 1741 - avril 1741; MC/ET/XIII/269
    - André (Simon) horloger sur le quai Neuf § Compte d'exécution testamentaire, 15 janvier 1701; MC/ET/XIII/269
      André, Simon
    - David (Jean) maître menuisier rue Neuve Saint-Etienne § délégation, 28 février 1741; MC/ET/XIII/269
    - Devis et marché des ouvrages de maçonnerie et charpenterie qu'il convient de faire pour la construction d'une maison sise rue Beauregard, suivant les plans et élévations faits par Jean-François Delvincourt, demeurant à Paris, architecte expert et sous sa conduite, 1er mars 1741; MC/ET/XIII/269
      marché; Beauregard (rue); Delvincourt, Jean François; architecte
    - Rondelle (Jean) maître maçon rue Montorgueil § Devis et marché, 1er mars 1741; MC/ET/XIII/269
      devis; marché; Rondelle, Jean
    - Constitution de rente de 146 livres au profit de Marie-Jeanne Britoux veuve de Jacques-Alexandre Le Goupil, sculpteur, par Jean-François Labbé, architecte des bâtiments du roi, demeurant à Paris., 2 mars 1741; MC/ET/XIII/269
      constitution de rente; Britoux, Marie Jeanne; Labbé, Jean François; Le Goupil, Jacques Alexandre; architecte; sculpteur
    - Grava (François Joseph) maître serrurier; rue Ste Anne § testament de .., 30 mars 1741; MC/ET/XIII/269
      testament; Grava, François Joseph
    - Grava (François Joseph) maître Serrurier rue Sainte-Anne § Inventaire après décès de .., 7 avril 1741; MC/ET/XIII/269
      inventaire; Grava, François Joseph
    - Renonciation de Jacques Verberckt, sculpteur entrepreneur des bâtiments du roi, demeurant au Vieux Louvre, à la succession de Marie Barbe, en sa qualité de tuteur., 24 avril 1741; MC/ET/XIII/269
      renonciation; Louvre (palais du); Barbe, Marie; Verberckt, Jacques (1704-1771); chef d'entreprise; sculpteur
    - Marchandé (Edme Philippe) marchand tapissier l'aile Pont Marie § Notoriété aux dires de .., 26 avril 1741; MC/ET/XIII/269
      Marchandé, Edme Philippe
    - Eve (Henri) marchand tapissier rue Saint-Louis, île Notre-Dame § Notoriété aux dires de .., 26 avril 1741; MC/ET/XIII/269
      Eve, Henri
  - Minutes. 1741, mai - 1741, juillet, mai 1741 - juillet 1741; MC/ET/XIII/270
    - Guiot (Jean François) menuisier à Teriel, près Paris § Vente et constitution, 1er mai 1741; MC/ET/XIII/270
      acte de vente; Guiot, Jean François
    - Anoyer (Louis Marin) maître peintre rue Montmartre § abandonnement et cession, 2 mai 1741; MC/ET/XIII/270
      Anoyer, Louis Marin
    - Mignot (Philibert) maître serrurier; rue Neuve Saint-Eustache § bail par .., 10 mai 1741; MC/ET/XIII/270
      bail; Mignot, Philibert
    - Hautroux (Jean François) maître brodeur rue Poissonnière § Abstention, 16 mai 1741; MC/ET/XIII/270
    - Girault (Louis) maître menuisier rue des Cordeliers § Constitution au profit de .., 29 mai 1741; MC/ET/XIII/270
      constitution de rente; Girault, Louis
    - Contrat pour deux ans entre Pierre Tessier, officier de la reine, et Louis Hellart, maître peintre, au profit de Marie Louise Tessier, fille mineure de Pierre. Elle sera nourrie, logée et blanchie moyennant 1000 livres., 14 juin 1741; MC/ET/XIII/270
      contrat d'apprentissage; Hellart, Louis; Tessier, Marie Louise; Tessier, Pierre; employé de maison; peintre
    - Partage et liquidation de la succession de Marie Barbe, femme de N. Delastre, belle-soeur de feu Jules Degoullon, sculpteur des bâtiments du roi, qui demeurait rue de Bourbon avec André François Delvincourt, architecte expert juré à Paris, 16 juin 1741; MC/ET/XIII/270
      pièce annexe jointe.
      partage; Bourbon (rue de); Barbe, Marie; Degoullons, Jules (16..-17..); Delastre, N.; Delvincourt, André François; architecte; sculpteur
    - Durant (Gabriel Toussaint) Ciseleur rue Gervais Laurent § titre nouvel, 11 juillet 1741; MC/ET/XIII/270
      titre nouvel; Durant, Gabriel Toussaint
    - Durant (Edme) architecte à Pressy près Joigny § titre nouvel, 11 juillet 1741; MC/ET/XIII/270
      titre nouvel; Durant, Edme
  - Minutes. 1741, août - 1741, décembre, août 1741 - décembre 1741; MC/ET/XIII/271
    - Delaroche (Pierre Louis), marchand orfèvre, rue du Grand Hurleur § Obligation, 21 août 1741; MC/ET/XIII/271
      obligation; Delaroche, Pierre Louis
    - Notoriété du décès de la veuve de Pierre GAUTIER. Maître de danse à Paris., 26 août 1741; MC/ET/XIII/271
      notoriété; Gautier, Pierre; danseur; enseignant
    - Favier (Robert), maître orfèvre, rue de Gesvres § Transport de bail par la veuve de .., 30 août 1741; MC/ET/XIII/271
      Favier, Robert
    - Leriche (René), marchand orfèvre joaillier, quai des Morfondus § Notoriété aux dires de .., 11 septembre 1741; MC/ET/XIII/271
      notoriété; Leriche, René
    - Langlois (sieur) horloger grande pendule à répétition faite par .. (état des meubles-pièce annexe) § Mariage, 12 septembre 1741; MC/ET/XIII/271
      contrat de mariage
    - Leblond (Maclou Edouard), maître orfèvre, à Paris § Procuration et constitution, 21 septembre 1741; MC/ET/XIII/271
      procuration; constitution de rente; Leblond, Maclou Edouard
    - Balagny (Pierre) peintre et doreur rue Saint Denis § Mariage du fils de .., 24 septembre 1741; MC/ET/XIII/271
      contrat de mariage; Balagny, Pierre
    - Balagny (Pierre Gérard) peintre et doreur rue Montmartre § Mariage de .., 24 septembre 1741; MC/ET/XIII/271
      contrat de mariage; Balagny, Pierre Gérard
    - Dépôt et quittance concernant la succession de François Joseph Grava, serrurier, dans laquelle intervient Michel Demarne, architecte du roi, demeurant rue du Four, 7 octobre 1741; MC/ET/XIII/271
      dépôt de pièces; quittance; partage; Four (rue du); Demarne, Michel; Grava, François Joseph; architecte; serrurier
    - Grava (Jean François) maître serrurier; rue Ste Anne § Dépôts et quittances concernant la succession de .., 7 octobre 1741; MC/ET/XIII/271
      quittance; Grava, Jean François
    - Varignon (Léonard) maître maçon entrepreneur de bâtiments rue Montmartre § Dépôts et quittances concernant la succession Grave, 7 octobre 1741; MC/ET/XIII/271
      quittance; Varignon, Léonard
    - Levassor (Pierre), maître peintre, rue du Sentier § Mariage de la fille de .., 8 octobre 1741; MC/ET/XIII/271
      contrat de mariage; Levassor, Pierre
    - Levassor (Pierre), maître peintre, rue du Sentier § obligation, 15 octobre 1741; MC/ET/XIII/271
      obligation; Levassor, Pierre
    - Magny (Eugène François), maître peintre, rue Aumaire § Obligation, 15 octobre 1741; MC/ET/XIII/271
      obligation; Magny, Eugène François
    - Pajot (Charles), maître menuisier, grande rue du Faubourg Montmartre § Inventaire après décès de la femme de .., 25 octobre 1741; MC/ET/XIII/271
      inventaire après décès; Pajot, Charles
    - Cheron (Jean Nicolas), maître peintre, rue Greneta § Testament de Marie Marguerite, Aveline, femme de .., 11 novembre 1741; MC/ET/XIII/271
      testament; Cheron, Jean Nicolas
    - Titon (Simon) maître brodeur rue Poissonnière § bail par la veuve de .. et consorts, 15 novembre 1741; MC/ET/XIII/271
      bail; Titon, Simon
    - Thibert (Jacques), maître menuisier, rue de Bretagne § Notoriété aux décès de .., 20 novembre 1741; MC/ET/XIII/271
      notoriété; Thibert, Jacques
  - Minutes. 1742, janvier - 1742, avril, janvier 1742 - avril 1742; MC/ET/XIII/272
    - Mercier (Léonard), marchand orfèvre, grande rue du Faubourg Saint-Antoine § Désistement de bail, 15 janvier 1742; MC/ET/XIII/272
      renonciation; bail; Mercier, Léonard
    - Vente d'une maison sise à Nogent-sur-Marne à Jacques Varignon, architecte, écuyer, maréchal des logis du roi, demeurant rue Saint-Honoré. Estimation par Jean-Baptiste Loir, architecte, demeurant à Paris., 12 février 1742; MC/ET/XIII/272
      acte de vente; Nogent-sur-Marne (Val-de-Marne); Loir, Bernard Jean-Baptiste (?); Varignon, Jacques (16..?-17..); architecte
    - Leblond (Antoine), marchand orfèvre, à Paris § Notoriété du décès de la femme de .., 15 février 1742; MC/ET/XIII/272
      notoriété; Leblond, Antoine
    - Sion (Jacques) Ciseleur bijoutier rue de la Licorne § Notoriété aux dires de .., 18 février 1742; MC/ET/XIII/272
      Sion, Jacques
    - Estienne (François), marchand orfèvre, au Pont au Change § Constitution, 26 février 1742; MC/ET/XIII/272
      constitution de rente; Estienne, François
    - Transport de rente par Catherine Degoullon, fille de feu Jules Degoullon, sculpteur du roi, écuyer, à Jacques Varignon, architecte, écuyer, maréchal des logis de la maison du roi., 13 mars 1742; MC/ET/XIII/272
      transport de droits; Degoullon, Catherine; Degoullons, Jules (16..-17..); Varignon, Jacques (16..-1730); architecte; sculpteur
    - Bail par Jacques Varignon, architecte, écuyer, maréchal des logis du roi, demeurant rue Saint-Honoré., 14 mars 1742; MC/ET/XIII/272
    - Hallot (Charles Etienne) maître maçon, entrepreneur de bâtiments rue Montmartre § Comparutions, 14 mars 1742; MC/ET/XIII/272
    - Baudin (Jean Louis) maître menuisier rue Feydeau § Compromis, 5 avril 1742; MC/ET/XIII/272
      Baudin, Jean Louis
    - Hallot (Charles Etienne) maître maçon entrepreneur de bâtiments à Paris § transport, 5 avril 1742; MC/ET/XIII/272
    - Guérin (Dominique) maître éventailliste rue aux Fers § quittance au Roi, 20 avril 1742; MC/ET/XIII/272
      quittance; Guérin, Dominique
    - Guibourget (Denis) menuisier à Saint-Ouen § Mariage du fils de .., 23 avril 1742; MC/ET/XIII/272
      contrat de mariage; Guibourget, Denis
    - Guibourget (Denis) menuisier à Epinay § Mariage de .., 23 avril 1742; MC/ET/XIII/272
  - Minutes. 1742, mai - 1742, juillet, mai 1742 - juillet 1742; MC/ET/XIII/273
    - HARLAU Harlot (Mathurin) maître doreur rue Guérin Boisseau § Contribution et consentement, 8 mai 1742; MC/ET/XIII/273
      Harlau Harlot, Mathurin
    - Dieudonné dit Châtillon (Claude) maître menuisier rue de Bourbon § Contribution et consentement, 8 mai 1742; MC/ET/XIII/273
      Dieudonné dit Châtillon, Claude
    - Lebon (Jean François) maître horloger; rue des Grands Augustins § Notoriété du décès et des héritiers de .., 8 mai 1742; MC/ET/XIII/273
      Lebon, Jean François
    - Lebon (Denis Nicolas) maître horloger à Paris § Notoriété du décès de J. F. Lebon, horloger, 8 mai 1742; MC/ET/XIII/273
      Lebon, Denis Nicolas
    - Lebon (Denis Nicolas) maître horloger; rue des Grands Augustins § transport de rente, 10 mai 1742; MC/ET/XIII/273
      transport de droits; Lebon, Denis Nicolas
    - Quittance à la veuve de Nicolas Dezègre, sculpteur ordinaire du roi, demeurant rue de Cléry., 11 mai 1742; MC/ET/XIII/273
      quittance; Cléry (rue de); Dezègre, Nicolas; sculpteur
    - Grava (François Joseph) maître serrurier; rue Ste Anne § Consentement et union des créanciers du feu .., 11 mai 1742; MC/ET/XIII/273
      Grava, François Joseph
    - Consentement et union des créanciers de François Joseph Grava, serrurier, concernant Michel Demarne, architecte du roi, demeurant rue Saint-Denis., 11 mai 1742; MC/ET/XIII/273
      accord; Saint-Denis (rue); Demarne, Michel; Grava, François Joseph; architecte; serrurier
    - Fourson (Jean) maître tapissier à Paris § Notoriété du décès de .. (aucun inventaire), 23 mai 1742; MC/ET/XIII/273
      Fourson, Jean
    - Procuration donné par Jean-françois De Troy, écuyer, secrétaire du roi, directeur de l'Académie de peinture à Rome, y demeurant., 25 mai 1742; MC/ET/XIII/273
      procuration; Rome (Italie); Troy, Jean-François de (1679-1752); directeur d'établissement d'enseignement; administrateur
    - Obligation de Jacques Verberckt, sculpteur ordinaire des bâtiments du roi, demeurant au Vieux Louvre, envers Jean Rameau, sculpteur., 29 mai 1742; MC/ET/XIII/273
      obligation; Louvre (palais du); Rameau, Jean; Verberckt, Jacques (1704-1771); sculpteur
    - Rameau (Jean) sculpteur rue Neuve de Cléry § obligation envers .., 29 mai 1742; MC/ET/XIII/273
      obligation; Rameau, Jean
    - Guerin (Jean Baptiste) marchand tapissier à Paris § Vente de meubles par .., 4 juin 1742; MC/ET/XIII/273
      acte de vente; Guerin, Jean Baptiste
    - Gagneux (Nicolas) maçon à Versailles § Inventaire après décès de M. Gogneux, compagnon maçon, 13 juin 1742; MC/ET/XIII/273
      inventaire; Gagneux, Nicolas
    - Vente de maison par la veuve de Nicolas Dezègre, marbrier ordinaire du roi et du duc d'Orléans., 25 juin 1742; MC/ET/XIII/273
      acte de vente; Dezègre, Nicolas; tailleur de pierre; tailleur de pierre
    - Pajot (Charles), maître menuisier, grande rue du Faubourg Montmartre § Liquidation entre .. et les héritiers de Louis Charles Pajot, 2 juillet 1742; MC/ET/XIII/273
      liquidation; Pajot, Charles
    - Boisoux (Alexis) maître menuisier rue Neuve Grange Batelière § Notoriété aux dires de .., 22 juillet 1742; MC/ET/XIII/273
      Boisoux, Alexis
    - David (Jean) maître menuisier à Paris § Notoriété du décès de .., 22 juillet 1742; MC/ET/XIII/273
    - Grava (François Joseph) maître serrurier; rue Sainte-Anne § Délibération des créanciers de la succession de .., 24 juillet 1742; MC/ET/XIII/273
    - Transport à François Blondel, architecte du roi, demeurant rue Neuve-des-Petits-Pères., 28 juillet 1742; MC/ET/XIII/273
      cession; Neuve-des-Petits-Pères (rue); Blondel, François; architecte
  - Minutes. 1742, août - 1742, décembre, août 1742 - décembre 1742; MC/ET/XIII/274
    - Pajot (Louis), maître menuisier, rue du faubourg Montmartre § Quittance, 3 août 1742; MC/ET/XIII/274
      quittance; Pajot, Louis
    - Fenasse (Guillaume) maître menuisier à l'Hôpital royal des Incurables § titre nouvel, 16 août 1742; MC/ET/XIII/274
      titre nouvel; Fenasse, Guillaume
    - Boussard (Nicolas) entrepreneur de bâtiments à Saint-Germain-en-Laye § quittance, 21 août 1742; MC/ET/XIII/274
      quittance; Boussard, Nicolas
    - Amonin (Jacques) maître coutelier rue du Mail § Vente à .., 26 août 1742; MC/ET/XIII/274
      acte de vente; Amonin, Jacques
    - Cheron (Jean Nicolas), maître peintre, rue Greneta § Inventaire après décès de la femme de .. (quelques tableaux et estampes, sans noms d'auteurs), 14 septembre 1742; MC/ET/XIII/274
      inventaire après décès; Cheron, Jean Nicolas
    - Testament de Françoise Leguay, veuve en troisièmes noces de Nicolas Dezègre, marbrier du roi et du duc d'Orléans, régent., 15 septembre 1742; MC/ET/XIII/274
      testament; Dezègre, Nicolas; Leguay, Françoise; tailleur de pierre; tailleur de pierre
    - Cheron (Jean Nicolas), maître peintre, rue Greneta § Mariage de .., 18 septembre 1742; MC/ET/XIII/274
    - Evrard (Jean Baptiste Jacques) menuisier ordinaire des bâtiments du duc d'Orléans rue Notre Dame des Victoires § bail par .., 14 octobre 1742; MC/ET/XIII/274
      bail; Evrard, Jean Baptiste Jacques
    - Egresset (Guillaume) architecte entrepreneur de rue de l'Etoile bâtiments § Notoriété aux dires de .., 25 octobre 1742; MC/ET/XIII/274
      Egresset, Guillaume
    - Gosselin (Jean Baptiste) maître horloger rue des Foureurs § Mariage de la fille de .., 9 novembre 1742; MC/ET/XIII/274
      contrat de mariage; Gosselin, Jean Baptiste
    - Egresset (Guillaume) architecte entrepreneur de bâtiments rue de l'Etoile § Notoriété aux dires de .., 19 novembre 1742; MC/ET/XIII/274
    - Magny (Eugène François), maître peintre, rue Aumaire § bail par .., 3 décembre 1742; MC/ET/XIII/274
      bail; Magny, Eugène François
    - Wattiaux (Pierre Joseph) maître tapissier rue de la Calendre § bail à .., 11 décembre 1742; MC/ET/XIII/274
      bail; Wattiaux, Pierre Joseph
    - Caron (Jean Michel), peintre, officier de l'Académie de Saint-Luc, à Paris § Partage de rente, 19 décembre 1742; MC/ET/XIII/274
      partage; Caron, Jean Michel
  - Minutes. 1743, janvier - 1743, juin, janvier 1743 - juin 1743; MC/ET/XIII/275
    - Bara (Guillaume) Sculpteur rue de Beauregard § Vente d'héritages par .., 4 janvier 1743; MC/ET/XIII/275
      acte de vente; Bara, Guillaume
    - Hallot (Charles Etienne) maître maçon entrepreneur de bâtiments rue Montmartre § transaction de .. avec ses créanciers et compte - 29 mars 1743, 4 février 1743; MC/ET/XIII/275
    - Mabon (Pierre), menuisier, Saint-Martin le Neuf en Picardie § Bail à .., 6 février 1743; MC/ET/XIII/275
      bail; Mabon, Pierre